【裁判字號】    91,易,304
【裁判日期】    920603
【裁判案由】    傷害
【裁判全文】
臺灣花蓮地方法院刑事判決                          九十一年度易字第三四號
    公  訴  人  臺灣花蓮地方法院檢察署檢察官
    被      告  丙○○
右列被告因傷害案件，經檢察官提起公訴（九十一年度偵字第一六八號、九十一年度
偵字第一九五號），本院判決如左：
    主  文
丙○○傷害人之身體，處罰金參佰元，如易服勞役，以參佰元折算壹日。
    事  實
一、乙○○○因與丙○○有債務糾紛，乃於民國九十年七月二十八日凌晨四時許，搭
    乘火車到達花蓮火車站，並於火車站前乘坐廖關梓所駕駛之計程車前往丙○○位
    於花蓮縣吉安鄉○○村○○○街五九九號三樓住處，惟因時間過早，乙○○○又
    無丙○○住處鑰匙，無法進入丙○○住處，乃在外等候，迨同日下午五時十五分
    許，丙○○始開門讓乙○○○進入，兩人在丙○○住處內，因債務糾紛，一言不
    合，即均基於傷害人身體之故意互毆，丙○○以徒手與乙○○○扭打，致乙○○
    ○受有右前臂挫瘀傷五公分乘二公分之傷害，丙○○則因遭乙○○○持高跟鞋毆
    打亦受有鼻樑骨骨折及胸部挫傷等傷害（乙○○○涉犯傷害罪部分，另案審理）
    。
二、案經乙○○○告訴及臺灣花蓮地方法院檢察署檢察官簽分偵查起訴。
    理  由
一、訊據被告丙○○矢口否認有右揭傷害犯行，辯稱：伊腳部有開刀，根本沒有力，
    其係遭乙○○○及在場之廖關梓在其上開住處圍毆，伊並未毆打乙○○○等語。
    經查：被告於上址與乙○○○扭打等情，業據告訴人乙○○○於警、偵訊時指述
    甚詳，並有財團法人臺灣基督教門諾會醫院九十年七月二十八日醫診字第Ｅ九○
    ○四○四號診斷證明書一紙附卷可稽。被告雖辯稱伊腳部有開刀，根本沒有力，
    並未毆打告訴人等語，惟由被告至警局所拍攝之照片觀之，其猶能不需旁人攙扶
    獨自站立，有照片一幀在卷可佐，而其至本院開庭時雖持枴杖加以輔助，然此係
    因被告所罹之糖尿病於事發後病情惡化，其視力因而受損，始需靠枴杖探測地形
    ，避免行走遇到阻礙，然其行走之能力並未喪失，是被告於事發當時應仍有站立
    、行走之能力，被告上開所辯，不足採信。此外，並有被告受傷之財團法人佛教
    慈濟綜合醫院九十年七月二十八日診字第Ａ00000000號診斷證明書一紙
    、被告及告訴人受傷照片、被告衣服沾有血跡之照片共五幀在卷可參。本件事證
    明確，被告犯行堪予認定，應予依法論科。
二、核被告所為，係犯刑法第二百七十七條第一項傷害罪。爰審酌被告犯罪之動機、
    手段，被告及告訴人兩人之傷勢，及被告犯罪後態度等一切情狀，量處如主文所
    示之刑，並諭知易服勞役之折算標準。
據上論斷，應依刑事訴訟法第二百九十九條第一項前段，刑法第二百七十七條第一項
、第四十二條第一項前段，罰金罰鍰提高標準條例第一條前段、第二條，判決如主文
。
本案經檢察官甲○○到庭執行職務。
中      華      民      國    九十二    年      六      月      三      日
                              臺灣花蓮地方法院刑事庭
                                  審判長法官  黃麗生
                                        法官  陳世博
                                        法官  蘇姵文
右正本證明與原本無異。
如對本判決不服，應於送達後十日內，向本院提出上訴狀。（應抄附繕本）告訴人或
被害人如對於本判決不服者，應具備理由請求檢察官上訴，其上訴期間之計算係以檢
察官收受判決正本之日期為準。
                                  法院書記官
中      華      民      國    九十二    年      六      月      三      日
附錄本判決論罪之法律條文：
刑法第二百七十七條：
傷害人之身體或健康者，處三年以下有期徒刑，拘役或一千元以下罰金。
犯前項之罪，因而致人於死者，處無期徒刑或七年以上有期徒刑，致重傷者，處三年
以上、十年以下有期徒刑。


司法院資訊處製作；財團法人民間司法改革基金會備份。
